【裁判字號】    95,易,1457
【裁判日期】    950906
【裁判案由】    竊盜
【裁判全文】
臺灣臺中地方法院刑事判決              95年度易字第1457號
公  訴  人  臺灣臺中地方法院檢察署檢察官
被      告  己○○
                    （另案在臺灣臺中監獄執行中）
上列被告因竊盜案件，經檢察官提起公訴（95年度偵字第8285、
10237、10488號）及移送併辦（95年度偵字第 13892號），本院
合議庭裁定由受命法官獨任行簡式審判程序，判決如下：
    主  文
己○○共同連續竊盜，累犯，處有期徒刑貳年陸月，並應於刑之
執行前，令入勞動場所強制工作參年。
    犯罪事實
一、己○○曾因違反毒品危害防制條例案件，經本院以民國90年
    度訴字第 589號判決判處有期徒刑1年3月確定，又因違反毒
    品危害防制條例案件及竊盜罪，經本院以91年度訴字第 350
    號及91年度易字第2631號判決各判處有期徒刑10月確定，其
    因後 2案遭處之刑，並經本院以92年度聲字第1729號裁定合
    併定應執行刑為有期徒刑1年7月確定；嗣經送監接續執行，
    甫於93年9月10日假釋中付保護管束出監，並於94年5月27日
    縮刑期滿未經撤銷假釋，其未執行之刑，以已執行論。詎己○○猶不知悔改，僅因失業缺錢花用，即與姓名年籍不詳綽
    號「阿猴」之成年男子，共同基於意圖為自己不法之所有之
    概括犯意聯絡，自94年11月30日晚上9時40分許起至95年3月
    26日凌晨零時5分許止，共同騎乘己○○所有車牌號碼ATT-4
    78號之重型機車（原登記於己○○之父李政榮名下），在臺
    中縣龍井鄉、大肚鄉、沙鹿鎮或臺中市北區境內，四處尋找
    停放於路旁之機車，利用車主暫時離開機車或不在近旁之際
    ，由綽號「阿猴」之人把風，己○○徒手扳開機車坐墊之方
    式，連續於附表編號1.至編號所示之時間、地點，竊得午
    ○○等人所有置於機車置物廂內之財物，得手後將現金朋分
    花用，其餘無用之皮包、證件、行動電話等物，則任意予以
    丟棄（棄置地點包含臺中縣龍井鄉、大肚鄉及臺中市工業區
    一帶之排水溝或垃圾堆內）。嗣己○○於95年3月27日晚上8
    時20分許，復承前概括犯意，獨自一人，在臺中縣大肚鄉○○路○段316號前，以同一方式，竊得壬○○所有置於機車置
    物廂內之財物（詳如附表編號所示），並由不知情之友人
    吳世民（經臺灣臺中地方法院檢察署檢察官以95年度偵字第
    8285號為不起訴處分確定）騎駛該ATT- 478號之機車附載其
    離去後，旋於同日晚上 8時30分許，在臺中縣遊園南路與鄉
    ○路口為警查獲，並扣得屬壬○○所有如附表編號所示之
    財物（經警發還壬○○）及己○○所有與本案無關之機車鑰
    匙2支。
二、案經臺中縣警察局烏日分局、清水分局、臺中市警察局第二
    分局分別報告臺灣臺中地方法院檢察署檢察官偵查起訴及移
    送併辦，本院改由受命法官獨任行簡式審判程序。
    理  由
一、上開犯罪事實，業據被告己○○坦承不諱，核與證人午○○
    、申○○、辛○○、卯○○、辰○○、寅○○、天○○、戌
    ○○○、子○○、巳○○、丙○○、亥○○、戊○○、地○○、癸○○、甲○○、丑○○、宇○○、未○○、葉曉蒨、
    乙○○、酉○○、丁○○、蔡蕙璘、壬○○（以上均為被害
    人）、劉永賢（宇○○之夫）、陳志強（目擊被告與「阿猴
    」如附表編號竊盜行為之人）、鄭名訓（目擊被告與「阿
    猴」如附表編號竊盜行為之人）、吳世民（偵查中共同被
    告）分別於警詢或檢察官訊問中指、證述之情節大致相符；
    此外，復有臺中縣警察局烏日分局95年 3月27日搜索扣押筆
    錄、扣押物品目錄表各 1份（漏載扣得附表編號所示之財
    物）、贓物認領保管單 1紙（具領人：壬○○）、查獲現場
    與扣案物品、行竊地點、棄贓地點、被害人指認相片、ATT-
    478 號機車之車籍作業系統查詢認可資料等分別附卷可稽，
    是核被告之自白與事實相符，堪採為認定犯罪事實之證據。
    本件事證明確，被告犯行堪以認定。
二、核被告己○○所為，係犯刑法第320條第1項之竊盜罪。而按
    被告行為後：1.刑法第28條關於共同正犯之規定，業自原規
    定之「二人以上共同實施犯罪之行為者，皆為正犯」，修正
    為「二人以上共同實行犯罪之行為者，皆為正犯」；2.第56
    條關於連續犯之規定（即「連續數行為而犯同一之罪名者，
    以一罪論。但得加重其刑至二分之一」），業經刪除；3.第
    47條關於累犯之規定，亦自原規定之「受有期徒刑之執行完
    畢，或受無期徒刑或有期徒刑一部之執行而赦免後，五年以
    內再犯有期徒刑以上之罪者，為累犯，加重本刑至二分之一
    」，修正為第47條第 1項之「受徒刑之執行完畢，或一部之
    執行而赦免後，五年以內故意再犯有期徒刑以上之罪者，為
    累犯，加重本刑至二分之一」；4.另竊盜犯贓物犯保安處分
    條例第 3條第1項第1款關於宣告刑前強制工作之規定，亦自
    原規定之「十八歲以上之竊盜犯、贓物犯，有左列情形之一
    者，得於刑之執行前，令入勞動場所強制工作：一、有犯罪
    之習慣者」，修正為第3條第1項之「十八歲以上之竊盜犯、
    贓物犯，有犯罪之習慣者，得於刑之執行前，令入勞動場所
    強制工作」，並均自95年7月1日施行。比較新舊法之規定：
    1.就共同正犯之規定言，被告與綽號「阿猴」之男子，就如
    附表編號1.至編號所示之犯行，既均具有犯意之聯絡與行
    為之分擔，無論依新舊法之規定，均應成立共同正犯；2.就
    連續犯之規定言，被告前後25次所為之竊盜行為，既時間緊
    接、方法相同，又係觸犯構成要件相同之罪名，依舊法之規
    定，原應論以一連續竊盜罪，並依法加重其刑，但以加重至
    二分之一為限；如依新法之規定，則被告各次之行為，均應
    獨立成罪，再依刑法第51條第 5款之規定，於各刑中之最長
    期以上，各刑之合併刑以下，定其應執行刑；3.就累犯之規
    定言，被告前既曾因違反毒品危害防制條例案件，經本院以
    90年度訴字第589號判決判處有期徒刑 1年3月確定，又因違
    反毒品危害防制條例案件及竊盜罪，經本院以91年度訴字第
    350 號及91年度易字第2631號判決各判處有期徒刑10月確定
    ，其因後 2案遭處之刑，並經本院以92年度聲字第1729號裁
    定合併定應執行刑為有期徒刑1年7月確定後，入監接續執行
    ，甫於93年9月10日假釋中付保護管束出監，並於94年5月27
    日縮刑期滿未經撤銷假釋，其未執行之刑，以已執行論，有
    臺灣高等法院被告前案紀錄表在卷可查；其於受前開有期徒
    刑之執行完畢後 5年內，再犯本件有期徒刑以上之罪，無論
    依新舊法之規定，均應構成累犯；4.就關於宣告刑前強制工
    作之規定言，僅有文字與項款之修正，而無實質上之不同。
    是比較新舊法規定之結果，當以舊法之規定較有利於被告，
    自應依刑法第2條第1項前段之規定，適用修正前刑法第28條
    、第56條、第47條等規定，認定被告就附表編號1.至編號
    行為，與綽號「阿猴」之男子，均為共同正犯，且其先後25
    次所為之犯行，為連續犯，應從一情節最重之附表編號13.犯
    行，成立一共同連續竊盜罪，並依法加重其刑，且依關於累
    犯之規定，遞加重其刑（檢察官雖未就被告如附表編號18.之
    犯行即移送併辦部分加以起訴，然此部分既與前開業經起訴
    之部分，具有連續犯之裁判上一罪關係，為起訴效力所及，
    本院仍應加以審理）。爰審酌被告犯後雖已能坦承全部犯行
    ，惟其年輕力壯，卻不思以正當途徑掙取金錢財物，且其行
    為之次數既多，時間亦稱密集，所致被害人之損失與困擾，
    殊非被竊財物之表面金錢價值所能完全衡量，犯後除附表編
    號之被害人壬○○財物經警追回發還外，並無與任何被害
    人達成和解，且其素行亦欠佳等一切情狀，予以量處如主文
    所示之刑，以示懲儆。又被告既於短短未及 4月之時間內，
    即行竊達25次之多，平均每月行竊之次數達 6次以上，足見
    其確有竊盜之習慣，且其年紀雖輕，前卻已有多項包含竊盜
    在內之前案紀錄，認有對其宣告刑前強制工作之必要，以矯
    正其竊盜犯罪之惡習，爰併依修正前竊盜犯贓物犯保安處分
    條例第 3條第1項第1款、第5條第1項前段之規定，宣告其應
    於刑之執行前，令入勞動場所強制工作三年，如主文所示。
三、據上論斷，應依刑事訴訟法第273條之1第1項、第299條第 1
    項前段，刑法第320條第1項、第2條第1項前段、（修正前）
    第28條、第56條、第47條，（修正前）竊盜犯贓物犯保安處
    分條例第 3條第1項第1款、第5條第1項前段，罰金罰鍰提高
    標準條例第1條前段，判決如主文。
本案經檢察官庚○到庭執行職務。
中     華     民     國    95    年    9    月    6   日
                     臺灣臺中地方法院刑事第六庭
                             法  官  鄧  敏  雄
上正本證明與原本無異
如不服本判決，應於送達後10日內向本院提出上訴狀（須附繕本
），上訴於臺灣高等法院臺中分院。
                             書記官  黃  士  益
中    華    民    國    95    年    9     月    27    日
附錄本案論罪科刑法條全文：
刑法第320條第1項：
意圖為自己或第三人不法之所有，而竊取他人之動產者，為竊盜
罪，處5年以下有期徒刑、拘役或500元以下罰金。
附表：己○○共同連續竊盜行為一覽表
┌──┬───┬────┬────┬────┬──────────────────┐
│編號│行為人│犯罪時間│犯罪地點│ 被害人 │ 犯  罪  手  法  及  竊  得  財  物 │
├──┼───┼────┼────┼────┼──────────────────┤
│ 1. │己○○│94年11月│臺中縣龍│ 午○○ │以徒手扳開午○○所有車牌號碼GY7- 712│
│    │及綽號│30日21時│井鄉新興│        │號之重型機車坐墊，竊取置物廂內之皮包│
│    │「阿猴│40分許  │路35號前│        │1 只（內有現金新臺幣5000餘元、彰化商│
│    │」之人│        │        │        │業銀行與郵局金融各1張）             │
├──┼───┼────┼────┼────┼──────────────────┤
│ 2. │己○○│94年12月│臺中縣龍│ 申○○ │以徒手扳開申○○所有車牌號碼NUS- 431│
│    │及綽號│13日21時│井鄉台中│ 陳瑞德 │號之重型機車坐墊，竊取置物廂內之皮包│
│    │「阿猴│許      │港路與東│        │1 只（內有許銀婉之國民身分證、駕駛執│
│    │」之人│        │園巷5號 │        │照、龍井及麥寮鄉農會、郵局及中國信託│
│    │      │        │前      │        │商業銀行金融卡各 1張、陳瑞德郵局金融│
│    │      │        │        │        │卡1張）                             │
├──┼───┼────┼────┼────┼──────────────────┤
│ 3. │己○○│94年12月│臺中縣龍│ 辛○○ │以徒手扳開辛○○所有車牌號碼M6F- 610│
│    │及綽號│13日21時│井鄉新東│        │號之重型機車坐墊，竊取置物廂內之OKWA│
│    │「阿猴│15分許  │村新興路│        │P163行動電話1支、現金1300元、國民身 │
│    │」之人│        │52號    │        │分證、健保卡、機車駕照、行車執照與學│
│    │      │        │        │        │生證各 1張、郵局、台新商業銀行金融卡│
│    │      │        │        │        │各1張。                             │
├──┼───┼────┼────┼────┼──────────────────┤
│ 4. │己○○│95年 1月│臺中縣龍│ 卯○○ │以徒手扳開卯○○所有車牌號碼OAP- 712│
│    │及綽號│10日19時│井鄉國際│ 詹國樟 │號之重型機車坐墊，竊取置物廂內之黑色│
│    │「阿猴│許      │街與藝術│        │手背包1只（內有現金22000餘元、卯○○│
│    │」之人│        │南街口  │        │及詹國樟所有之國民身分證、重型機車駕│
│    │      │        │        │        │駛執照、機車行車執照、郵局金融卡、台│
│    │      │        │        │        │新商業銀行、中國信託商業銀行、國泰世│
│    │      │        │        │        │華銀行信用卡各1張）                 │
├──┼───┼────┼────┼────┼──────────────────┤
│ 5. │己○○│95年 1月│臺中縣龍│ 辰○○ │以徒手扳開辰○○所有車牌號碼L6F- 699│
│    │及綽號│10日19時│井鄉新興│        │號之重型機車坐墊，竊取置物廂內之藍色│
│    │「阿猴│30分許  │路25巷口│        │牛仔手提包 1只（內有現金2000餘元、國│
│    │」之人│        │        │        │民身分證、重型機車駕照、機車行車執照│
│    │      │        │        │        │、郵局、臺中二信、臺中三信金融卡各 1│
│    │      │        │        │        │張、新力易利信Z800i銀色與OKWAP行動電│
│    │      │        │        │        │話各1支）                           │
├──┼───┼────┼────┼────┼──────────────────┤
│ 6. │己○○│95年 1月│臺中縣龍│ 寅○○ │以徒手扳開寅○○所有車牌號碼LYL- 412│
│    │及綽號│12日20時│井鄉新東│        │號之重型機車坐墊，竊取置物廂內之皮包│
│    │「阿猴│30分許  │村新興路│        │1 只（內有國民身分證、駕照、行照、大│
│    │」之人│        │13巷2號 │        │眾商業銀行及聯邦商業銀行信用卡各 1張│
│    │      │        │        │        │、第一商業銀行金融卡 1張，摩托羅拉銀│
│    │      │        │        │        │色行動電話1支、現金1000元）         │
├──┼───┼────┼────┼────┼──────────────────┤
│ 7. │己○○│95年 1月│臺中縣龍│ 天○○ │以徒手扳開天○○所有車牌號碼HDV- 327│
│    │及綽號│18日21時│井鄉新興│        │號之重型機車坐墊，竊取置物廂內之藍綠│
│    │「阿猴│50分許  │路38之 5│        │色手提包 1只（內有國民身分證、健保卡│
│    │」之人│        │號      │        │、機車駕駛執照、行車執照、臺北商業銀│
│    │      │        │        │        │行金融卡、郵局金融卡、華信商業銀行信│
│    │      │        │        │        │用卡各1張、現金200元、NOKIA行動電話2│
│    │      │        │        │        │支）（被害人合計損失約18200元）     │
├──┼───┼────┼────┼────┼──────────────────┤
│ 8. │己○○│95年 1月│臺中縣龍│戌○○○│以徒手扳開戌○○○所有車牌號碼XZ8-17│
│    │及綽號│24日20時│井鄉遊園│        │0 號之重型機車坐墊，竊取置物廂內之黑│
│    │「阿猴│許      │南路 280│        │色皮夾 1只（內有現金6000元、汽、機車│
│    │」之人│        │號      │        │駕駛執照各1張、健保卡1張）與褲子 2件│
│    │      │        │        │        │（被害人合計損失約1萬元）           │
├──┼───┼────┼────┼────┼──────────────────┤
│ 9. │己○○│95年 2月│臺中縣龍│ 子○○ │以徒手扳開子○○所有車牌號碼VOS- 728│
│    │及綽號│2 日22時│井鄉新東│        │號之重型機車坐墊，竊取置物廂內之黑色│
│    │「阿猴│45分許  │村東園巷│        │小背包（內有現金2500元、國民身分證、│
│    │」之人│        │1弄口   │        │健保卡、駕駛執照、學生證與金融卡等物│
│    │      │        │        │        │品）                                │
├──┼───┼────┼────┼────┼──────────────────┤
│ 10. │己○○│95年 2月│臺中縣大│ 巳○○ │以徒手扳開巳○○所有車牌號碼JRA- 981│
│    │及綽號│15日21時│肚鄉遊園│        │號之重型機車坐墊，竊取置物廂內之皮包│
│    │「阿猴│許      │路2段176│        │1 只（內有現金7000元、國民身分證、健│
│    │」之人│        │號前    │        │保卡、郵局與臺灣企銀金融卡各 1張、摩│
│    │      │        │        │        │托羅拉行動電話1支）                 │
├──┼───┼────┼────┼────┼──────────────────┤
│ 11. │己○○│95年 2月│臺中縣龍│ 丙○○ │以徒手扳開丙○○所有車牌號碼GB8- 217│
│    │及綽號│18日22時│井鄉新興│        │號之輕型機車坐墊，竊取置物廂內之粉紅│
│    │「阿猴│30分許  │路17號  │        │色手提包1只（內有現金3000元、 健保卡│
│    │」之人│        │        │        │、玉山商業銀行與中國信託商業銀行信用│
│    │      │        │        │        │卡各1張、富邦商業銀行金融卡2張、東訊│
│    │      │        │        │        │紅色I1100行動電話1支、亞太金色CDMA行│
│    │      │        │        │        │動電話1支）                         │
├──┼───┼────┼────┼────┼──────────────────┤
│ 12. │己○○│95年 2月│臺中縣龍│ 亥○○ │以徒手扳開亥○○所有車牌號碼EWP- 023│
│    │及綽號│20日18時│井鄉新興│        │號之輕型機車坐墊，竊取置物廂內之紫色│
│    │「阿猴│許      │路38之5 │        │手提包及咖啡色錢包各1只（內有現金280│
│    │」之人│        │號      │        │0 元、健保卡、中國國際商業銀行與郵局│
│    │      │        │        │        │苗栗南庄鄉農會金融卡各1張、NOKIA與BE│
│    │      │        │        │        │NQ行動電話各1支）                   │
├──┼───┼────┼────┼────┼──────────────────┤
│ 13. │己○○│95年 2月│臺中縣龍│ 戊○○ │以徒手扳開戊○○所有車牌號碼KUR- 282│
│    │及綽號│23日19時│井鄉新興│        │號之重型機車坐墊，竊取置物廂內之土黃│
│    │「阿猴│55分許  │路121號 │        │色手提包 1只（內有現金約3萬5千元、國│
│    │」之人│        │前      │        │民身分證、健保卡各 1張、上閤屋餐廳工│
│    │      │        │        │        │作證等）                            │
├──┼───┼────┼────┼────┼──────────────────┤
│ 14. │己○○│95年 2月│臺中縣龍│ 地○○ │以徒手扳開地○○所有車牌號碼SQ3- 658│
│    │及綽號│23日19時│井鄉遊園│        │號之重型機車坐墊，竊取置物箱內之綠色│
│    │「阿猴│50分許  │南路201 │        │皮包 1只（內有現金3000元、國民身分證│
│    │」之人│        │號前    │        │、駕駛執照、行車執照各1張、健保卡2張│
│    │      │        │        │        │、台新商業銀行及中國信託商業銀行信用│
│    │      │        │        │        │卡各1張、郵局與合作金庫銀行金融卡各1│
│    │      │        │        │        │張）                                │
├──┼───┼────┼────┼────┼──────────────────┤
│ 15. │己○○│95年 3月│臺中縣沙│ 癸○○ │以徒手扳開癸○○所有車牌號碼JAV- 720│
│    │及綽號│3日9時許│鹿鎮日新│        │號之輕型機車坐墊，竊取置物廂內之手提│
│    │「阿猴│        │街與大同│        │袋 1個（內有現金1500元、健保卡、中國│
│    │」之人│        │街口    │        │國際商業銀行信用卡各1張、門號0930-86│
│    │      │        │        │        │2329號行動電話1支）                 │
├──┼───┼────┼────┼────┼──────────────────┤
│ 16. │己○○│95年 3月│臺中縣沙│ 甲○○ │以徒手扳開甲○○所有車牌號碼BR5- 505│
│    │      │6 日21時│鹿鎮日新│        │號之重型機車坐墊，竊取置物廂內之皮包│
│    │      │30分許  │街150之1│        │1 個（內有玉山商業銀行、大眾銀商業銀│
│    │      │        │號前    │        │行信用卡、健保卡各1張、現金約300元）│
├──┼───┼────┼────┼────┼──────────────────┤
│ 17. │己○○│95年 3月│臺中縣沙│ 丑○○ │以徒手扳開丑○○所有之機車坐墊，竊取│
│    │      │11日 1時│鹿鎮鎮立│        │置物廂內之皮包1個（內有現金9500元、 │
│    │      │30分許  │公園前  │        │國民身分證、機車行車執照、汽、機車駕│
│    │      │        │        │        │駛執照、健保卡、機車保險卡、郵局金融│
│    │      │        │        │        │卡各1張）                           │
├──┼───┼────┼────┼────┼──────────────────┤
│ 18. │己○○│95年 3月│臺中市北│ 宇○○ │以徒手扳開宇○○所有車牌號碼XN5- 269│
│    │及綽號│11日19時│區○○路│        │號之重型機車坐墊，竊取置物廂內之皮包│
│    │「阿猴│50分許  │4段357號│        │1只（內有健保卡1張、信用卡2張、NOKIA│
│    │」之人│        │前      │        │0000-000000號行動電話1支、現金約4000│
│    │      │        │        │        │元、票號AG0000000號面額6000元之支票1│
│    │      │        │        │        │張），於得手後，雖經宇○○之夫劉永賢│
│    │      │        │        │        │即時發覺上前制止，並拉住己○○之手臂│
│    │      │        │        │        │，仍為己○○甩開，由「阿猴」附載騎駛│
│    │      │        │        │        │機車逃逸                            │
├──┼───┼────┼────┼────┼──────────────────┤
│ 19. │己○○│95年 3月│臺中縣沙│ 未○○ │以徒手扳開未○○所有之機車坐墊，竊取│
│    │      │11日21時│鹿鎮大同│        │置物廂內之皮包 1個（內有現金5000元、│
│    │      │50分許  │街85之1 │        │復華商業銀行金融卡、安泰商業銀行金融│
│    │      │        │號前    │        │卡、機車行車執照與駕駛執照及國民身分│
│    │      │        │        │        │證各1張）                           │
├──┼───┼────┼────┼────┼──────────────────┤
│ 20. │己○○│95年 3月│臺中縣沙│ 葉曉蒨 │以徒手扳開葉曉蒨使用之車牌號碼OBE-59│
│    │      │12日10時│鹿鎮鎮立│        │9 號重型機車（車主：吳素辛）坐墊，竊│
│    │      │30分許  │公園前  │        │取置物廂內之皮包 1個（內有國民身分證│
│    │      │        │        │        │、健保卡、汽、機車駕駛執照、汽、機車│
│    │      │        │        │        │行車執照、中國信託商業銀行白金卡、金│
│    │      │        │        │        │融片卡、彰化商業銀行金融卡、新竹商業│
│    │      │        │        │        │銀行信用卡各 1張、現金約2000元、人民│
│    │      │        │        │        │幣900元、港幣100元）（被害人合計損失│
│    │      │        │        │        │約6000元）                          │
├──┼───┼────┼────┼────┼──────────────────┤
│  │己○○│95年 3月│臺中縣沙│ 乙○○ │以徒手扳開乙○○所有之車牌號碼F8S-12│
│    │及綽號│12日20時│鹿鎮興仁│        │7號之重型機車坐墊，竊取置物廂內之GUC│
│    │「阿猴│45分許  │里沙田路│        │CI皮包 1只（內有現金5000元、國民身分│
│    │」之人│        │122號前 │        │證、學生證、合作金庫銀行金融卡、機車│
│    │      │        │        │        │行車執照與駕駛執照、健保卡各1張、098│
│    │      │        │        │        │0-000000號之行動電話 1支）（被害人合│
│    │      │        │        │        │計損失約30000元）                   │
├──┼───┼────┼────┼────┼──────────────────┤
│  │己○○│95年 3月│臺中縣沙│ 酉○○ │以徒手扳開酉○○所有車牌號碼LD8- 497│
│    │      │19日12時│鹿鎮中山│        │號之重型機車坐墊，竊取置物廂內之汽、│
│    │      │10分許  │路與新生│        │機車駕駛執照、健保卡、東海大學學生證│
│    │      │        │路口    │        │、郵局金融卡各1張，摩托羅拉行動電話1│
│    │      │        │        │        │支                                  │
├──┼───┼────┼────┼────┼──────────────────┤
│  │己○○│95年 3月│臺中縣沙│ 丁○○ │以徒手扳開丁○○所有機車坐墊，竊取置│
│    │      │21日10時│鹿鎮大同│        │物廂內之咖啡色櫻桃圖樣皮包 1只（內有│
│    │      │55分許  │街與新興│        │富邦商業銀行與日盛商業銀行信用卡、健│
│    │      │        │街口    │        │保卡、國民身分證各1張、行動電話SIM卡│
│    │      │        │        │        │4張、現金約20000元）                │
├──┼───┼────┼────┼────┼──────────────────┤
│  │己○○│95年 3月│臺中縣沙│ 蔡蕙璘 │以徒手扳開蔡蕙璘使用之車牌號碼FQ3-44│
│    │及綽號│26日0時5│鹿鎮興仁│ 王子銘 │2 號重型機車（車主：王聆澤）坐墊，竊│
│    │「阿猴│分許    │里鎮南路│        │取置物廂內之手提包1只（內有價值約700│
│    │」之人│        │與四平街│        │0元之0000-000000號行動電話 1支、健保│
│    │      │        │口      │        │卡、機車駕駛執照各 1張、現金2000元及│
│    │      │        │        │        │王子銘之軍人眷撫證、郵局金融卡各 1張│
│    │      │        │        │        │）                                  │
├──┼───┼────┼────┼────┼──────────────────┤
│  │己○○│95年 3月│臺中縣大│ 壬○○ │以徒手扳開壬○○所有車牌號碼ZTP-206 │
│    │      │27日20時│肚鄉遊園│        │號之重型機車坐墊，竊取置物廂內之黑色│
│    │      │20分許  │路2段216│        │黑色手提包1只（內有現金3900元、 健保│
│    │      │        │號（全聯│        │卡、機車行車執照、保險卡各 1張、房屋│
│    │      │        │社）前  │        │租賃契約書1份）                     │
└──┴───┴────┴────┴────┴──────────────────┘


司法院資訊處製作；財團法人民間司法改革基金會備份。
